【裁判字號】    89,小上,88
【裁判日期】    890731
【裁判案由】    損害賠償
【裁判全文】
臺灣臺北地方法院民事判決  八十九年度小上字第八八號
    上  訴  人  甲○○
                乙○○
    被  上訴人  丁○○
                丙○○
                己○○○
                戊○○
右當事人間請求損害賠償事件，上訴人對於中華民國八十九年五月十日本院台北簡易
庭八十九年度北小字第七三四號第一審判決提起上訴，本院裁定如左：
    主    文
上訴駁回。
第二審訴訟費用由上訴人負擔。
    理    由
一、按關於請求給付金錢或其他代替物或有價證券之訴訟，其標的金額或價額在新台
    幣十萬元以下者，適用本章所定之小額程序。對於小額訴訟之第一審裁判，得上
    訴或抗告於管轄之地方法院，其審判以合議行之。對於前項第一審裁判之上訴或
    抗告，非以其違背法令為理由，不得為之。至其上訴狀應記載上訴理由，表明下
    列各款事項：一、原判決所違背之法令及其具體內容。二、依訴訟資料可認為原
    判決有違背法令之具體事實。民事訴訟法第四百三十六條之八第一項、第四百三
    十六條之二十四、第四百三十六條之二十五定有明文。而所謂判決違背法令，上
    訴人以原判決有不適用法規或適用不當為上訴理由時，其上訴狀或理由書應有具
    體之指摘，並揭示該法規之條項或其內容，若係成文法以外之法則，應揭示該法
    則之旨趣，倘為司法院解釋或本院之判例，則應揭示該判解之字號或其內容，如
    依民事訴訟法第四百六十九條所列各款事由提起第三審上訴者，其上訴狀或理由
    書應揭示合於該條款之事實。是當事人於小額訴訟程序提起上訴，如依民事訴訟
    法第四百六十八條規定，以第一審判決有不適用法規或適用法規不當為理由時，
    其上訴狀或理由書應有具體之指摘，並揭示該法規之條項或其內容。若係成文法
    以外之法則，應揭示該法則之旨趣。倘為司法院解釋、或最高法院之判例，則應
    揭示該判解之字號或其內容。如以民事訴訟法第四百六十九條所列各款情形為理
    由時，其上訴狀或理由書，應揭示合於該條款之事實。上訴狀或理由書如未依此
    項方法表明者，即難認為已對第一審判決之違背法令有具體之指摘，其上訴自難
    認為合法。
二、上訴人上訴意旨略以：民國八十八年十一月間被上訴人等與美安旅行社簽訂「新
    加坡新有獨鐘超值四日旅遊」國外旅遊契約，預定於同年十一月二十六日出國，
    然出國當日因被上訴人丁○○個人疏忽，未攜帶護照，致被上訴人臨時取消出國
    ，惟因此係被上訴人個人因素無法成行，依兩造所簽訂之旅遊契約，被上訴人即
    應全額之旅行費用，經扣除被上訴人等已付之金額，被上訴人尚欠新台幣（下同
    ）三萬零八元迄未給付。經查：本件訴訟標的金額為三萬零八元，未逾十萬元，
    依民事訴訟法第四百三十六條之八第一項，訴訟標的金額未逾十萬元，應適用小
    額訴訟程序。依民事訴訟法第四百三十六條之二十四第二項規定，適用小額訴訟
    程序者，其上訴非以判決違背法令為理由，不得為之。查本件上訴人提起上訴並
    未具體指明原判決認事用法違背法令之具體內容，經本院審酌原判決之內容，原
    判決係以美安旅行社為系爭旅遊契約之主體，（上訴人提起訴訟，為當事人不適
    格），經核既與系爭旅遊契約所載內容相同，原判決並無違背法令之情事，即甚
    明確，本件旅遊契約若有損害之發生，其請求賠償賠償之主體，亦應由美安旅行
    社提起，而非上訴人等所得置喙，乃上訴人仍執意提起本件上訴，復未具體說明
    原審有何不適用法規或適用法規不當之情形，並揭示該法規之條項或內容，及合
    於民事訴訟法第四百六十九條所列各款之事實，自難認對該判決之如何違背法令
    已有具體之指摘，揆諸前揭說明，應認其上訴為不合法。
四、結論：本件上訴為不合法，依民事訴訟法第四百三十六條之三十二第二項、第四
    百四十四條第一項、第九十五條、第七十八條，裁定如主文。
中      華      民      國    八十九    年      七      月    三十一    日
                               民事第五庭審判長法      官  邱新福
                                               法      官  林秀圓
                                               法      官  詹駿鴻
右為正本係照原本作成
本件不得抗告
中      華      民      國    八十九    年      七      月    三十一    日
                                                法院書記官  林淑玉


司法院資訊處製作；財團法人民間司法改革基金會備份。
